臺灣高等法院交通事件裁定　　　　　　　　　　　　九十三年度交抗字第六四四號
　　抗　告　人
　　即受處分人　甲○○
右抗告人因違反道路交通管理處罰條例案件，不服臺灣士林地方法院中華民國九十三
年七月二十六日裁定（九十三年度交聲字第六七四號），提起抗告，本院裁定如左：
    主  文
抗告駁回。
　  理  由
一、本件抗告意旨略以：抗告人當日係進入附近教堂朝拜，只是臨時停車，且停車地
    點平時即常有車輛停放，甚或當地市民在該處搭棚停車，均未見警察單位取締，
    又當地路面寬廣，並不影響交通，豈有非拖車不可之道理，臺北縣交通大隊對於
    抗告人所做的處分，實屬執法過當云云。
二、按設有禁止停車標誌、標線之處所，不得停車，道路交通安全規則第一百十二條
    第一項第四款定有明文。又汽車駕駛人在設有禁止停車標誌、標線之處所停車者
    ，處新臺幣六百元以上一千二百元以下罰鍰，道路交通管理處罰條例第五十六條
    第一項第四款定有明文。
三、本院查：抗告人所有之車牌號碼ＢＱ─二三六三號自用小客車，於民國九十三年
    五月十六日十一時十二分許，停放在臺北縣淡水鎮○設街設有禁止停車標線（可
    臨時停車之黃色實線）之路段上一節，為抗告人所自承，並有舉發通知單一張在
    卷足憑，應可認定。本件抗告人固以前開情詞置辯，惟按臨時停車係指車輛因上
    、下人、客，裝卸物品，其引擎未熄火，停止時間未滿三分鐘，保持立即行駛之
    狀態，道路交通管理處罰條例第三條第一項第九款定有明文，抗告人於向原處分
    機關申訴之申訴書中已自承伊離開駕駛之車輛前往教堂內禮拜約四十五分鐘等語
    ，與上開條文所明定臨時停車目的係上、下人、客，裝卸物品之情形顯不相符。
    又前述條文之規定只需行為人確在設有禁止停車處所停車，即可舉發裁罰，並不
    以該停放處所客觀上路面是否寬廣、有無影響來往人車通行為依據，故抗告人以
    伊停放車輛處所不影響往來交通云云置辯，顯無足取。再者，警察機關或係基於
    取締人力之不足，以致未能隨時就違規停車事件一一加以舉發，而僅能於例假日
    時重點取締，此乃警察機關力有未逮不得已之處，交通違規之抗告人要不能執此
    主張警察機關違反平等原則，而為自己行為合法之免罰依據。又抗告人以：平時
    其他停放該處車輛及當地市民在該處搭棚停車未被取締，警察機關對伊取締顯然
    偏頗云云置辯，亦乏依據。本件事證明確，抗告人之違規行為可以認定。
四、綜上所述，抗告人前開所辯尚不足取，其確有將其所有上開號牌自用小客車在劃
    管理處罰條例第五十六條第一項第一款、違反道路交通管理事件統一裁罰基準表
    規定，裁處抗告人罰鍰新臺幣九百元，核無違誤，抗告人執上開理由提起抗告，
    指摘原裁定不當，為無理由，應予駁回。
五、據上論斷，應依道路交通案件管理辦法第二十六條、道路交通管理處罰條例第八
    十九條、刑事訴訟法第四百十二條，裁定如主文。
中　　　華　　　民　　　國　　　九十三　　　年　　九　　月　　二十二　　日
                              臺灣高等法院交通法庭
                                  審判長法　官　吳　　　敦
                                        法　官  張　傳　栗
                                        法　官  梁　宏　哲
右正本證明與原本無異。
不得再抗告。
                                        書記官　劉　貞　達
中　　　華　　　民　　　國　　　九十三　　　年　　九　　月　　二十二　　日
